最高法院刑事判決　　　　　　九十六年度台上字第七二五七號
上　訴　人　甲○○
上列上訴人因違反槍砲彈藥刀械管制條例案件，不服台灣高等法
院中華民國九十六年八月三十一日第二審判決（九十六年度上訴
字第二五六九號，起訴案號：台灣士林地方法院檢察署九十五年
度偵字第八一五號），提起上訴，本院判決如下：
    主  文
上訴駁回。
    理  由
按刑事訴訟法第三百七十七條規定，上訴於第三審法院，非以判
決違背法令為理由，不得為之。是提起第三審上訴，應以原判決
違背法令為理由，係屬法定要件。如果上訴理由狀並未依據卷內
訴訟資料，具體指摘原判決不適用何種法則或如何適用不當，或
所指摘原判決違法情事，顯與法律規定得為第三審上訴理由之違
法情形，不相適合時，均應認其上訴為違背法律上之程式，予以
駁回。本件上訴人甲○○上訴意旨略稱：本案乃警員因另案到台
北縣汐止市○○街六四七號十四樓處實施搜索，在搜索未果後由
上訴人主動向員警透露並帶同員警到室外的中庭取出槍枝。如非
上訴人主動，則當日員警將無功而返。且當日員警係因另案前往
搜索張偉麟住所，與上訴人無涉，上訴人符合自首要件，原判決
卻未依自首判決，其判決違背法令云云。
惟查原判決依憑上訴人之部分自白，證人即現場查獲本案之警員
李銘彬、許智仁、許清榮於原審審理時之證言、上訴人自願受搜
索同意書、台北縣政府警察局土城分局搜索扣押筆錄、扣押物品
目錄表、扣押物品照片、搜索時之現場照片三十張、扣案之手槍
三支經送內政部警政署刑事警察局鑑定結果，該局於民國九十四
年十二月十九日以刑鑑字第0940193917號槍彈鑑定書及檢附之槍
枝照片十張、台灣高等法院被告前案紀錄表一份、基隆市警察局
第二分局九十五年十一月二十七日基警二分偵字第0950212208號
函、台北縣政府警察局三重分局九十五年十二月八日北縣警重偵
字第0950055312號函各一份等證據，資以認定上訴人有原判決事
實欄所記載之犯罪事實，因而維持第一審論處上訴人未經許可，
持有可發射子彈具有殺傷力之改造手槍，累犯罪刑之判決，駁回
上訴人在第二審之上訴，已詳述其所憑之證據及認定之理由。對
於公訴意旨另以：上訴人九十四年三月三十一日起迄同年十二月
十八日前某日，在台北縣三重市某玩具店，購得上開玩具手槍三
支後，在基隆市○○街之某鐵工廠，將該玩具手槍換裝土造金屬
槍管並鑽通阻鐵，製造成為可發射子彈具有殺傷力之槍枝，因認
上訴人涉有槍砲彈藥刀械管制條例第八條第一項之製造改造槍枝
罪嫌云云，經綜合調查證據之結果，認此部分之犯罪尚屬不能證
明，以公訴人認此部分與上開有罪之持有部分有實質上一罪之關
係，爰不另為無罪之諭知，亦在判決內加以說明。原判決所為論
述，核與卷證資料相符，從形式上觀察，並無違背法令之情形。
查上訴人於原審審判期日撤回上訴前之偵審程序中，均未主張有
自首情事，且依原判決所採之證人許清榮在第一審之證言，略稱
：其等至現場（汐止市○○街六四七號十四樓）搜索時，共同被
告張偉麟說系爭槍枝為上訴人帶走，嗣後再由警帶上訴人找到等
語（第一審九十六年二月八日審判筆錄）。已足認偵查人員已發
現上訴人持有系爭槍枝在先，上訴人並非對於未發覺之犯罪自首
甚明，原判決並無上訴意旨所指未適用自首規定之違法。本件原
審綜合上訴人及證人李銘彬、許智仁、許清榮於原審審理時之證
言，斟酌其他證據，認定上訴人有本件罪行，已在判決內詳述其
認事採證、證據取捨及判斷之理由，核與證據法則並無違背，為
其職權之適法行使，揆之上開說明，自不能指為違法。上訴意旨
所指核非法律規定得為第三審上訴理由之違法情形，應認其上訴
為違背法律上之程式，予以駁回。
據上論結，應依刑事訴訟法第三百九十五條前段，判決如主文。
中　　華　　民　　國　九十六　年　 十二 　月　 二十 　日
                      最高法院刑事第四庭
                          審判長法官  莊　登　照
                                法官  黃　一　鑫
                                法官  林　秀　夫
                                法官  徐　昌　錦
                                法官  許　錦　印
      本件正本證明與原本無異
                                      書  記  官
中　　華　　民　　國　九十六　年　 十二 　月　二十六　日
                                                      Ｑ
